臺灣彰化地方法院刑事判決
110年度原訴字第27號
公  訴  人  臺灣彰化地方檢察署檢察官 
被      告  黄瑞成



選任辯護人  何國榮律師(法扶律師)
上列被告因加重詐欺等案件，經檢察官提起公訴(110年度偵字第
9021、9585、10446、10447、11240、11365、12891、13284號、
110年度少連偵字第161號)，本院判決如下：
    主    文
黃瑞成犯如附表一至六「主文」欄所示之罪，各處如附表一至六
「主文」欄所示之刑。應執行有期徒刑陸年陸月。
扣案如附表七編號3所示之物，沒收。未扣案犯罪所得新臺幣壹
萬柒仟壹佰肆拾陸元沒收，於全部或一部不能沒收或不宜執行沒
收時，追徵其價額。
    犯罪事實
一、黃瑞成、Ｈ○○(所涉參與犯罪組織部分，現由臺灣高等法院臺
    南分院以111年度金上訴字第419號審理中，加重詐欺等罪部
    分，本院另案審理中）、Ｃ○○（所涉加重詐欺等罪部分，本
    院另案審理中）、乙○○、宇○○、玄○○、癸○○(上4人所涉加重
    詐欺等罪嫌部分，本院另案審理判決)、少年王○凱、少年陳
    ○明及子○○（所涉加重詐欺等罪嫌，本院另案審理判決），
    自民國110年7月1日起，基於參與犯罪組織之犯意，加入真
    實姓名年籍不詳群組代號「李別問」、「飽滇」、「小辣椒
    」等人所組成Telegram名稱「A02工群」之詐欺集團，共同
    意圖為自己不法之所有，基於3人以上共同詐欺取財之犯意
    聯絡，與集團內成員分別為下列行為：
(一)於110年7月3日某時，黃瑞成、代號「007」之男子、少年王
    ○凱、「李別問」、「飽滇」、「小辣椒」，基於意圖為自
    己不法所有之三人以上共同詐欺取財、掩飾及隱匿特定犯罪
    所得之去向及所在之犯意聯絡，由詐欺集團不詳成員分別實
    施如附表一「詐騙方式」欄所示詐術內容，致如附表一「被
    害人」陷於錯誤，因而各依指示將如附表一「匯款時間、金
    額」欄所示金額，轉入本案詐欺集團以不詳方法取得如附表
    一「匯入人頭帳戶」欄所示金融帳戶（下合稱本案金融帳戶
    ）後，再由少年王○凱依「李別問」、「飽滇」、「小辣椒
    」指示分別持本案金融帳戶之提款卡，於如附表一「提領時
    間」及「提領地點」欄所示之時間、地點，提領如附表一「
    提領金額」欄所示金額，黃瑞成、代號「007」之男子則於
    提領上開金額現場附近把風，並由少年王○凱將提領款項交
    付「007」後，「007」統一交付黃瑞成，黃瑞成則轉交予「
    飽滇」、「小辣椒」收受，「飽滇」、「小辣椒」再交付「
    李別問」。
(二)於110年7月7日某時，黃瑞成、乙○○、少年王○凱基於意圖為
    自己不法所有之三人以上共同詐欺取財、掩飾及隱匿特定犯
    罪所得之去向及所在之犯意聯絡，由詐欺集團不詳成員分別
    實施如附表二「詐騙方式」欄所示詐術內容，致如附表二「
    被害人」陷於錯誤，因而各依指示將如附表二「匯款時間、
    金額」欄所示金額，轉入本案詐欺集團以不詳方法取得如附
    表二「匯入人頭帳戶」欄所示金融帳戶（下合稱本案金融帳
    戶）後，再由乙○○、少年王○凱依「李別問」、「飽滇」、
    「小辣椒」指示分別持本案金融帳戶之提款卡，於如附表二
    「提領時間」及「提領地點」欄所示之時間、地點，提領如
    附表二「提領金額」欄所示金額，並由王○凱、乙○○將提領
    款項交付黃瑞成，黃瑞成則轉交予「飽滇」、「小辣椒」收
    受，「飽滇」、「小辣椒」再交付「李別問」。
(三)於110年7月11日某時，黃瑞成、代號「小大」之成年男子、
    少年王○凱、子○○、少年陳○明、「李別問」、「飽滇」、「
    小辣椒」，基於意圖為自己不法所有之三人以上共同詐欺取
    財、掩飾及隱匿特定犯罪所得之去向及所在之犯意聯絡，由
    詐欺集團不詳成員分別實施如附表三「詐騙方式」欄所示詐
    術內容，致如附表三「被害人」陷於錯誤，因而各依指示將
    如附表三「匯款時間、金額」欄所示金額，轉入本案詐欺集
    團以不詳方法取得如附表三「匯入人頭帳戶」欄所示金融帳
    戶（下合稱本案金融帳戶）後，再由少年王○凱、子○○依「
    李別問」、「飽滇」、「小辣椒」指示分別持本案金融帳戶
    之提款卡，於如附表三「提領時間」及「提領地點」欄所示
    之時間、地點，提領如附表三「提領金額」欄所示金額，黃
    瑞成、少年陳○明、「小大」則於提領上開金額現場附近把
    風，並由少年王○凱、子○○將提領款項分別交付少年陳○明、
    「小大」後，少年陳○明、「小大 」統一交付黃瑞成，黃瑞
    成則轉交予「飽滇」、「小辣椒」收受，「飽滇」、「小辣
    椒」再交付「李別問」。
(四)於110年7月27日某時，黃瑞成、Ｈ○○、Ｃ○○、玄○○、「李別問
    」、「飽滇」、「小辣椒」，基於意圖為自己不法所有之三
    人以上共同詐欺取財、掩飾及隱匿特定犯罪所得之去向及所
    在之犯意聯絡，玄○○使用LINE暱稱「冰淇淋」及Telegram軟
    體暱稱「外送客戶趙冰冰」，指示不知情之黃俊鈞於同日上
    午8時許分別至臺南統一超商文成門市及台江門市領取，裝
    有羅以綸中華郵政00000000000000號帳戶、中國信託000000
    0000000號帳戶及潘棋容第一商銀00000000000號、台新銀行
    00000000000000號帳戶、中國信託000000000000號帳戶之提
    款卡（含密碼）之包裹，寄至玄○○指示之地點後，由詐欺集
    團不詳成員分別實施如附表四「詐騙方式」欄所示詐術內容
    ，致如附表四「被害人」陷於錯誤，因而各依指示將如附表
    四「匯款時間、金額」欄所示金額，轉入本案詐欺集團以不
    詳方法取得如附表四「匯入人頭帳戶」欄所示金融帳戶（下
    合稱本案金融帳戶）後，再由Ｈ○○依「李別問」、「飽滇」
    、「小辣椒」指示分別持本案金融帳戶之提款卡，於如附表
    四「提領時間」及「提領地點」欄所示之時間、地點，提領
    如附表四「提領金額」欄所示金額，Ｃ○○、玄○○則於提領上
    開金額現場附近把風，並由Ｈ○○將提領款項交付玄○○、Ｃ○○後
    ，玄○○、Ｃ○○統一交付黃瑞成，黃瑞成則轉交款項予「飽滇
    」、「小辣椒」收受，「飽滇」、「小辣椒」再交付「李別
    問」。
(五)於110年7月30日某時，黃瑞成、Ｃ○○、Ｈ○○、玄○○、癸○○、「
    李別問」、「飽滇」、「小辣椒」，基於意圖為自己不法所
    有之三人以上共同詐欺取財、掩飾及隱匿特定犯罪所得之去
    向及所在之犯意聯絡，由詐欺集團不詳成員分別實施如附表
    五「詐騙方式」欄所示詐術內容，致如附表五「被害人」陷
    於錯誤，因而各依指示將如附表五「匯款時間、金額」欄所
    示金額，轉入本案詐欺集團以不詳方法取得如附表五「匯入
    人頭帳戶」欄所示金融帳戶（下合稱本案金融帳戶）後，再
    由玄○○、癸○○、Ｈ○○依「李別問」、「飽滇」、「小辣椒」
    指示分別持本案金融帳戶之提款卡，於如附表五「提領時間
    」及「提領地點」欄所示之時間、地點，提領如附表五「提
    領金額」欄所示金額，Ｃ○○、Ｈ○○、玄○○則於提領上開金額現
    場附近把風，並由癸○○將提領款項交付Ｈ○○後，Ｈ○○再交付玄
    ○○，玄○○統一交付黃瑞成，黃瑞成則於同日夜間8時許，在
    彰化縣福興鄉福興工業區某處，轉交款項予「飽滇」、「小
    辣椒」收受，「飽滇」、「小辣椒」再交付「李別問」。
(六)黃瑞成、宇○○、「李別問」、「飽滇」、「小辣椒」，基於
    意圖為自己不法所有之三人以上共同詐欺取財之犯意聯絡，
    由詐欺集團不詳成員先以附表六所示之方式，詐騙附表六所
    示之被害人，致其等陷於錯誤而依指示寄送存摺、提款卡。
    黃瑞成、宇○○再依照「李別問」、「飽滇」、「小辣椒」之
    指示，至超商門市領取上開附表六所示之包裹（其中附表六
    編號4之包裏由宇○○領取再交付黃瑞成），以供Telegram名
    稱「A02工群」車手詐欺集團收取詐騙所得使用。
二、案經未○○、亥○○、卯○○、宙○○、Ａ○○、午○○、巳○○、寅○○、
    丙○○、申○○、甲○○、黃○○、酉○○、庚○○、謝佩芬、頼宏廷、
    辛○○、Ｇ○○、地○○、辰○○、戌○○、丑○○、天○○、戊○○、Ｂ○○、
    丁○○、Ｄ○、己○○、壬○○分別訴請彰化縣警察局溪湖分局田中
    分局、彰化分局報告臺灣彰化地方檢察署檢察官偵查起訴。
    理    由
壹、證據能力部分：
一、本判決下述所引用被告黃瑞成以外之人於審判外之供述證據
    ，均經本院於審判時當庭直接提示而為合法調查，檢察官、
    被告及辯護人均同意作為證據，而本院審酌上開供述證據資
    料製作時之情況，並無不當取供或證明力明顯過低之瑕疵，
    認以之作為證據應屬適當，依刑事訴訟法第159條之5規定，
    均得為證據。惟按訊問證人之筆錄，以在檢察官或法官面前
    作成，並經踐行刑事訴訟法所定訊問證人之程序者為限，始
    得採為證據，組織犯罪防制條例第12條第1項中段定有明文
    ，故本判決所引用被告黃瑞成以外之人於警詢之陳述，就其
    涉犯參與犯罪組織部分，均不得採為證據。
二、本案所引用之其餘非供述證據，並無證據證明係實施刑事訴
    訟程序之公務員違背法定程序所取得，依刑事訴訟法第158
    條之4規定之反面解釋，應認均具有證據能力，得為證據。
貳、實體部分：
一、上開犯罪事實，業據被告黃瑞成於偵查、本院準備程序及審
    理中坦承不諱，核與證人即共犯Ｈ○○、Ｃ○○、乙○○、癸○○、玄
    ○○、宇○○、少年王○凱、陳○明於警詢及偵查時之證述情節相
    符，復與證人未○○、Ｇ○○（見偵9021號卷十第312至314頁、
    偵11240號卷第45至48頁）、亥○○、卯○○、宙○○、Ａ○○、午○○
    、巳○○、寅○○、丙○○、申○○、甲○○、黃○○、酉○○、庚○○、Ｆ○○、Ｅ○○、辛○○、地○○、辰○○、戌○○、丑○○、天○○、戊○○、Ｂ○○、丁○○、Ｄ○、己○○、壬○○於警詢中之證述相符，並有內政
    部警政署反詐騙諮詢專線紀錄表、110年7月3、7、11、27、
    30日詐欺車手提領贓款畫面、車牌號碼0000-00、BLZ-8879
    、BLZ-3878號車行紀錄、行動電話雙向通話紀錄及IP紀錄、
    門號0000000000號雙向通話紀錄、自動櫃員機交易明細、詐
    騙電話翻拍照片及網路轉帳明細、7-11貨態查詢系統、統一
    超商安豐門市領取包裹監視器翻拍照片、統一超商彰工門市
    領取包裹監視器翻拍照片、統一超商彰南門市領取包裹監視
    器翻拍照片、統一超商和鎮門市領取包裹監視器翻拍照片、
    統一超商福山門市領取包裹監視器翻拍照片、金融機構聯防
    機制通報單、合作金庫商業銀行竹東分行110年9月24日合金
    竹東字第110003453號函檢附交易明細表、中國信託商業銀
    行股份有限公司110年9月23日中信銀字第110224839246020
    號函檢附存款交易明細、彰化商業銀行股份有限公司110年9
    月29日彰作管字第11020010082號函檢附存款交易明細、自
    願受搜索同意書、彰化縣警察局田中分局搜索扣押筆錄、扣
    押物品目錄表、彰化縣警察局槍枝初步檢視報告表、和運租
    車汽車出租單、車輛詳細資料報表等在卷可稽(詳如附表一
    至六證據出處欄所載)，復有如附表七編號3、4、17至20所
    示之扣案物可佐。是被告之自白，核與事實相符，堪予採信
    。本案事證明確，被告犯行洵堪認定，應依法論科。
二、論罪科刑：
  ㈠核被告就參與犯罪組織及附表一編號1所示犯行，係犯組織犯
    罪防制條例第3條第1項後段之參與犯罪組織罪、刑法第339
    條之4第1項第2款之三人以上共同犯詐欺取財罪及洗錢防制
    法第14條第1項之洗錢罪；就附表一編號2、附表二至五所示
    犯行，均係犯刑法第339條之4第1項第2款之三人以上共同犯
    詐欺取財罪及洗錢防制法第14條第1項之洗錢罪；就附表六
    所示犯行，均係犯刑法第339條之4第1項第2款之三人以上共
    同犯詐欺取財罪。
  ㈡被告與Ｈ○○、Ｃ○○、乙○○、癸○○、玄○○、宇○○與少年王○凱、少
    年陳○明、子○○及其所屬詐騙集團成員就上開所示加重詐欺
    部分犯行，有犯意聯絡及行為分擔，均為共同正犯。被告與
    少年共犯部分，並應依兒童及少年福利與權益保障法第112
    條第1項前段加重其刑。
  ㈢被告就附表一編號1犯行，係被告加入詐騙集團後遭起訴參與
    組織犯罪之「首次」犯行，此有臺灣高等法院被告前案紀錄
    表在卷可憑，被告係以一行為同時觸犯組織犯罪防制條例第
    3條第l項後段之參與犯罪組織罪、刑法第339條之4第1項第2
    款三人以上共同犯詐欺取財罪、洗錢防制法第14條第1項之
    洗錢罪，為想像競合犯，應依刑法第55條前段之規定，從較
    重之三人以上共同犯詐欺取財罪處斷。
  ㈣被告就附表一編號2、附表二至五所示犯行，均係以一行為觸
    犯刑法第339條之4第1項第2款三人以上共同犯詐欺取財罪、
    洗錢防制法第14條第1項之洗錢罪，為想像競合犯，應依刑
    法第55條前段，從較重之三人以上共同犯詐欺取財罪處斷。
    被告就附表六所示犯行，均係犯刑法第339條之4第1項第2款
    、第3款三人以上以網際網路對公眾散布而共同犯詐欺取財
    罪。
  ㈤加重詐欺罪係侵害個人財產法益之犯罪，是其罪數計算，應
    以被害人數、被害次數，決定其犯罪之罪數，故被告上開所
    犯加重詐欺取財犯行，被害人不同，行為互殊，犯意各別，
    應予分論併罰。
  ㈥洗錢防制法第16條第2項固規定：「犯前2條之罪，在偵查或
    審判中自白者，減輕其刑」；組織犯罪防制條例第8條第1項
    後段亦規定：「犯第3條之罪，偵查及審判中均自白者，減
    輕其刑」，然被告於本案既從一重之刑法第339條之4第1項
    第2款加重詐欺取財罪處斷，自無從再適用上開條項規定減
    刑（但於量刑時一併審酌），併此敘明。
  ㈦被告前因強盜案件，經本院以100年度訴字第961號判決判處
    有期徒刑7年6月、3年8月，應執行有期徒刑8年2月，經提起
    上訴後由臺灣高等法院臺中分院以101年度上訴字第304號撤
    銷與駁回部分上訴後，改定應執行有期徒刑7年10月確定，
    於104年11月4日縮短刑期假釋出監，於108年2月12日假釋期
    滿，其假釋未經撤銷視為已執行完畢等情，此有臺灣高等法
    院被告前案紀錄表在卷可參，被告雖於受上開有期徒刑之執
    行完畢後，5年內故意再犯本件有期徒刑以上之罪，然揆諸
    司法院大法官釋字第775號解釋文意旨，本院審酌被告所犯
    前案，與本件案件之罪質不盡相同，無證據證明被告經上開
    案件執行完畢後，仍未收矯治之效，而有特別須加重其刑之
    必要，爰認毋庸另依刑法第47條第1項規定加重其刑。
  ㈧爰以行為人之責任為基礎，審酌被告正值青壯年，非無工作
    能力，竟不思努力工作以賺取其等本身生活所需，為圖可輕
    鬆獲得之不法利益，而加入本案詐欺集團，被告擔任詐騙集
    團「總收水」及「取簿手」之工作，顯見其價值觀念偏差，
    使無辜之被害人因而陷於錯誤而上當受騙，造成如附表一至
    六所示被害人之財產上損害，亦使偵查犯罪機關事後追查贓
    款及詐欺集團主謀成員之困難，而使詐欺集團更加氾濫，助
    長原已猖獗之詐騙歪風，被告所為對於社會治安之危害程度
    不容小覷，自應嚴予非難。惟考量被告犯後坦承犯行，態度
    尚可，且被告並非擔任集團內核心角色；再衡以被害人等人
    所受之損害，暨被告自陳高職畢業之智識程度、未婚、從事
    早餐店、菜市場賣玉米之工作等一切情狀，分別量處如附表
    一至六主文欄所示之刑，並定其應執行之刑如主文所示，以
    示懲儆。
三、強制工作部分：
    按組織犯罪防制條例第3條第3項「應於刑之執行前，令入勞
    動場所，強制工作，其期間為3年」之規定，已經司法院大
    法官於110年12月10日以釋字第812號解釋認為此係就人身自
    由所為限制，違反憲法比例原則及憲法明顯區隔原則之要求
    ，與憲法第8條保障人身自由之意旨不符，應自本解釋公布
    之日起失其效力。是以本院不予宣告強制工作。　　
四、沒收部分：
  ㈠被告自承：本案擔任收水領取之報酬為當天提領金額的1％，
    共計報酬新臺幣(下同)17,146元【附表一至附表五共提領之
    金額計算犯罪所得，計算式：（149,350+366,070+679,120+
    309,000+211,060）×1%=17,146】，另擔任收簿手之工作報
    酬尚未領取等語（見本院卷一第165頁；偵10446號卷第16頁
    ），就其報酬17,146元為其犯罪所得，雖未扣案，仍依刑法
    第38條之1第1項前段、第3項規定沒收，於全部或一部不能
    沒收或不宜執行沒收時，追徵其價額。另扣案如附表七編號
    3所示之物，為被告所有，供其為本案犯行與詐騙集團成員
    聯繫所用之物，爰依刑法第38條第2項前段規定，宣告沒收
    。扣案如附表七編號1、2所示之物，雖為被告所有，但無證
    據證明與本案犯行有關，是不予宣告沒收。至其餘扣案如附
    表七所示之物，非被告所有或無證據證明與被告本案犯行有
    關，亦均不予宣告沒收，附此敘明。
五、不另為無罪部分：
  ㈠公訴意旨略以：被告黃瑞成同時基於指揮犯罪組織之犯意，
    加入本案詐欺集團，居於次層指揮該詐欺集團犯罪組織成員
    之地位，並於110年7月3、7、11、27、30日，於本案每次提
    領贓款時，均由被告黃瑞成擔任現場總收水，其工作則係於
    車手於犯案現場附近把風、監督、指揮並收取次階層收水手
    之贓款，因認被告黃瑞成所為，係涉犯組織犯罪防制條例第
    3條第1項前段之指揮犯罪組織罪嫌等語。
  ㈡按犯罪事實應依證據認定之，無證據不得認定犯罪事實；不
    能證明被告犯罪者，應諭知無罪之判決，刑事訴訟法第154
    條第2項、第301條第1項分別定有明文。又按認定犯罪事實
    所憑之證據，雖不以直接證據為限，間接證據亦包括在內；
    然而無論直接或間接證據，其為訴訟上之證明，須於通常一
    般之人均不致有所懷疑，而得確信其為真實之程度者，始得
    據為有罪之認定，倘其證明尚未達到此一程度，而有合理之
    懷疑存在，無從使事實審法院得有罪之確信，基於無罪推定
    原則，即不得據為不利被告之認定，應由法院諭知被告無罪
    之判決（最高法院76年度台上字第4986號判決要旨參照）。
  ㈢訊據被告固坦承其在本案詐集團負責擔任總收水之工作，惟
    堅詞否認有何指揮犯罪組織之犯行，辯稱：本案這些車手去
    提領之地點及提款卡，皆由Telegram「A02工群」中之「飽
    滇」所指揮，我也是聽「飽滇」的指示，去向本案車手收錢
    ，只要「飽滇」在群組裡下指令，我就知道跟車手拿錢，車
    手也知道要將贓款拿給我，我並未擔任指揮車手之工作等語
    （見本院卷二第215頁)。
  ㈣經查：
  ⒈按組織犯罪防制條例第3條第1項前段與後段，分別就「發起
    、主持、操縱或指揮」犯罪組織之人，與單純「參與」犯罪
    組織之人，所為不同層次之犯行，分別予以規範，並異其刑
    度，前者較重，後者較輕，係依其情節不同而為處遇。其中
    有關「操縱」、「指揮」與「參與」間之分際，乃在「操縱
    」、「指揮」係為某特定任務之實現，可下達行動指令、統
    籌該行動之行止，而居於核心角色，始足以當之；至「參與
    」則指一般之聽取號令、實際參與行動之一般成員。查被告
    黃瑞成負責收取車手提領之贓款，並將其等所領取之贓款轉
    交與「飽滇」，其地位及負責之層級雖較被告Ｈ○○、Ｃ○○為高
    ，屬總收水地位等情，均論述如前，惟本案詐欺集團層級分
    明，被告黃瑞成仍須聽命於上手「飽滇」之指示而為，非居
    於指揮領款車手集團之核心地位，可自行下達行動指令、統
    籌取款車手之行動；再者，被告黃瑞成對於車手Ｈ○○、Ｃ○○、
    玄○○、乙○○及癸○○提款與否及領取之報酬等節，復無任何決
    定權限，此業據共犯Ｈ○○、Ｃ○○玄○○、乙○○及癸○○證述明確，
    是被告黃瑞成所擔任之總收水工作，性質上僅係上游幹部「
    飽滇」、「小辣椒」欲盡量減少與下游車手之接觸及見面，
    以防車手遭查獲後供出自己，而以被告黃瑞成為查緝斷點，
    使其擔任集團上游與下游車手間溝通管理之橋樑。是被告黃
    瑞成僅係聽命指令，自應論以「參與」而非「指揮」犯罪組
    織罪。
  ⒉綜上所述，本案依卷內證據，無從認定被告有指揮犯罪組織
    之犯行，揆諸前開說明，此部分本應為無罪之諭知，惟公訴
    意旨認被告被訴指揮犯罪組織部分，與前揭經本院論罪科刑
    之參與犯罪組織部分，具有想像競合之裁判上一罪關係，爰
    不另為無罪之諭知。
據上論斷，應依刑事訴訟法第299條第1項前段，判決如主文。
本案經檢察官廖偉志提起公訴，檢察官何金陞到庭執行職務。
中　　華　　民　　國　　111 　年　　4 　　月　　19　　日
                  刑事第八庭    審判長法官  梁義順  
                                法      官  徐惟
                                法      官  林于捷
以上正本證明與原本無異。
如不服本判決應於收受判決後20日內向本院提出上訴書狀，並應
敘述具體理由。其未敘述上訴理由者，應於上訴期間屆滿後20日
內向本院補提理由書(均須按他造當事人之人數附繕本)「切勿逕
送上級法院」。
告訴人或被害人對於判決如有不服具備理由請求檢察官上訴者，
其上訴期間之計算係以檢察官收受判決正本之日期為準。
中　　華　　民　　國　　111 　年　　4 　　月　　19　　日
                                書  記  官  林佩萱
附錄本案論罪科刑法條：
組織犯罪防制條例第3條
發起、主持、操縱或指揮犯罪組織者，處3年以上10年以下有期
徒刑，得併科新臺幣1億元以下罰金；參與者，處6月以上5年以
下有期徒刑，得併科新臺幣1千萬元以下罰金。但參與情節輕微
者，得減輕或免除其刑。
具公務員或經選舉產生之公職人員之身分，犯前項之罪者，加重
其刑至二分之一。
犯第1項之罪者，應於刑之執行前，令入勞動場所，強制工作，
其期間為3年。
前項之強制工作，準用刑法第90條第2項但書、第3項及第98條第
2項、第3項規定。
以言語、舉動、文字或其他方法，明示或暗示其為犯罪組織之成
員，或與犯罪組織或其成員有關聯，而要求他人為下列行為之一
者，處3年以下有期徒刑，得併科新臺幣3百萬元以下罰金：
一、出售財產、商業組織之出資或股份或放棄經營權。
二、配合辦理都市更新重建之處理程序。
三、購買商品或支付勞務報酬。
四、履行債務或接受債務協商之內容。
前項犯罪組織，不以現存者為必要。
以第5項之行為，使人行無義務之事或妨害其行使權利者，亦同
。
第5項、第7項之未遂犯罰之。
洗錢防制法第14條
有第二條各款所列洗錢行為者，處7年以下有期徒刑，併科新臺
幣5百萬元以下罰金。
前項之未遂犯罰之。
前二項情形，不得科以超過其特定犯罪所定最重本刑之刑。
中華民國刑法第339條之4
犯第339條詐欺罪而有下列情形之一者，處1年以上7年以下有期
徒刑，得併科1百萬元以下罰金：
一、冒用政府機關或公務員名義犯之。
二、三人以上共同犯之。
三、以廣播電視、電子通訊、網際網路或其他媒體等傳播工具，
    對公眾散布而犯之。
前項之未遂犯罰之。
附表一（110年7月3日車手溪湖鎮提領；金額：新臺幣）
編號 告訴人 詐騙方式 匯款時間、地點、匯入人頭帳戶 提領車手 提領時間 提領地點 提領 金額 證據出處  主  文 (罪名、宣告刑) 1 ︵ 即起訴書附表一編號2 ︶ 亥○○ 詐騙集團於110年7月3日20時許，撥打亥○○之行動電話，佯稱之前消費時因作業錯誤，需依指示操作以辦理更正云云，致亥○○信以為真，遂依指示匯款至指定之右列帳戶。 分別於110年7月3日21時4分，以台新銀行帳號00000000000000號帳戶網路銀行轉帳方式，轉帳49,986元至中華郵政帳號00000000000000號帳戶。  由王信凱持左列帳戶金融卡前往取款，之後將款項交付不詳2號車手，再由該人將款項交付黃瑞成。 110年7月3日21時8分、 21時10分、 21時16分、 21時19分、 21時20分 彰化縣溪湖鎮第一銀行ATM 2萬元 6,000元 2萬元 3,000元 300元 1.告訴人亥○○警詢筆錄(110偵9021卷十第297至300頁) 2.受理詐騙帳戶通報警示簡便格式表(同上卷第305頁) 3.王信凱、陳弘明指認提款交易明細表(110他1982卷第113至115頁) 4.110年7月3日詐欺車手步行前往第1銀行溪湖分行ATM提領贓款畫面(同上卷第89至96頁) 黃瑞成犯三人以上共同詐欺取財罪，累犯，處有期徒刑壹年貳月。 2 ︵ 即起訴書附表一編號1 ︶ 未○○ 詐騙集團於110年7月3日20時25分，撥打未○○之行動電話，佯稱之前訂房時因作業錯誤，需依指示操作以辦理更正云云，致未○○信以為真，遂依指示匯款至指定之右列帳戶。 分別於110年7月3日20時55分(起訴書誤載20時25分，應予更正)、21時0分、21時11分，先後以中信商銀帳號000000000000號帳戶、永豐銀行帳號00000000000000號帳戶、玉山銀行帳號0000000000000號等帳戶之網路銀行轉帳方式，各自轉帳71,099元、5,018元、22,987元至中華郵政帳號00000000000000號帳戶。  由王信凱持左列帳戶金融卡前往取款，之後將款項交付不詳2號車手，再由該人將款項交付黃瑞成。 110年7月3日20時59分、21時0分、21時1分、21時6分、21時7分 彰化縣溪湖鎮第一銀行ATM 2萬元 2萬元 2萬元 2萬元 2萬元  1.告訴人未○○警詢筆錄(110偵9021卷十第312至314頁) 2.內政部警政署反詐騙諮詢專線紀錄表(同上卷第309至310頁) 3.未○○網路轉帳交易明細(同上卷第318頁) 4.王信凱、陳弘明指認提款交易明細表(110他1982卷第113至115頁) 5.110年7月3日詐欺車手步行前往第1銀行溪湖分行ATM提領贓款畫面(同上卷第89至96頁) 黃瑞成犯三人以上共同詐欺取財罪，累犯，處有期徒刑壹年參月。 
附表二：（110年7月7日車手溪湖鎮提領；金額：新臺幣）
編號 告訴人 詐騙方式 匯款時間、地點、匯入人頭帳戶 提領車手 提領時間 提領地點 提領金額 證據出處    主  文 (罪名、宣告刑) 1 卯○○ 詐騙集團於110年7月7日18時15分，撥打卯○○之行動電話，佯稱之前購物時因作業錯誤，需依指示操作以辦理更正云云，致卯○○信以為真，遂依指示匯款至指定之右列帳戶。 於110年7月7日19時23分許後某時，在國泰世華銀行ATM，自不詳帳戶轉帳29,987元至中信商銀帳號000000000000號帳戶。 ▲共遭騙29,987元 由乙○○持左列帳戶金融卡前往取款，之後將款項交付不詳2號車手，再由該人將款項交付黃瑞成。 110年7月7日19時45分、 19時46分 彰化縣溪湖鎮彰化銀行ATM 2萬元、 13,000元  1.告訴人卯○○警詢筆錄(110偵9021卷十第231至233頁) 2.內政部警政署反詐騙諮詢專線紀錄表(同上卷第235至236頁) 3.7月7日詐   欺車手江   柏翰提領   明細(110   偵9021卷   十第207   頁) 4.詐欺車手提領贓款畫面(110他1982卷第97頁照片編號19) 黃瑞成犯三人以上共同詐欺取財罪，累犯，處有期徒刑壹年貳月。 2 宙○○ 詐騙集團於110年7月7日20時33分，撥打宙○○之行動電話，佯稱之前訂房時因作業錯誤，需依指示操作以辦理更正云云，致宙○○信以為真，遂依指示匯款至指定之右列帳戶。 分別於110年7月7日21時20分、21時21分，自國泰世華銀行帳號000000000000號帳戶，先後轉帳49,986元、46,039元至中華郵政帳號00000000000000號帳戶；另於110年7月7日22時32分，在彰化縣彰化市三民路之新光銀行ATM，存入現金2萬元至中華郵政帳號00000000000000號帳戶。 ▲共遭騙116,025元 由王信凱持左列帳戶金融卡前往取款，之後將款項交付不詳2號車手，再由該人將款項交付黃瑞成。黃瑞成再付馮叡彣、萬雯萱。馮叡彣、萬雯萱再交付李別問。 110年7月7日21時21分、 21時22分、 21時23分、 21時24分、 21時25分 彰化縣溪湖鎮第一銀行ATM 2萬元 2萬元 2萬元 2萬元 16,000元  1.告訴人宙○○警詢筆錄(110偵9021卷十第329至334頁) 2.王信凱、陳弘明指認提款交易明細表(110他1982卷第113至115頁) 3.詐欺車手提款畫面(同上卷第102頁照片編號27) 黃瑞成犯三人以上共同詐欺取財罪，累犯，處有期徒刑壹年貳月。 3 Ａ○○ 詐騙集團於110年7月7日18時43分，撥打Ａ○○之行動電話，佯稱之前購物時因作業錯誤，需依指示操作以辦理更正云云，致Ａ○○信以為真，遂依指示匯款至指定之右列帳戶。 分別於110年7月7日19時42分、19時43分，先後以中信商銀帳號000000000000號、000000000000號等帳戶網路銀行轉帳方式，各自轉帳33,051元、42,120元至中信商銀帳號000000000000號帳戶。 ▲共遭騙75,171元 由乙○○持左列帳戶金融卡前往取款，之後將款項交付不詳2號車手，再由該人將款項交付黃瑞成。黃瑞成再付馮叡彣、萬雯萱。馮叡彣、萬雯萱再交付李別問。 110年7月7日19時48分、 19時49分、19時50分、19時51分 彰化縣溪湖鎮第一銀行ATM 2萬元、 1萬元、 2萬元、 5,000元  1.告訴人Ａ○○警詢筆錄(110偵9021卷十第210至211頁) 2.詐欺車手提領畫面(110他1982卷第98頁照片編號20) 3.內政部警政署反詐騙諮詢專線紀錄表(110偵9021卷十第209頁) 4.Ａ○○遭詐騙匯款明細(同上卷第216至217頁) 黃瑞成犯三人以上共同詐欺取財罪，累犯，處有期徒刑壹年貳月。      110年7月7日19時55分 彰化縣溪湖鎮彰化銀行ATM 17,000元     4 午○○ 詐騙集團於110年7月7日20時許，撥打午○○之行動電話，佯稱之前購物時因作業錯誤，需依指示操作以辦理更正云云，致午○○信以為真，遂依指示匯款至指定之右列帳戶。 於110年7月7日20時2分，以中信商銀帳號000000000000號帳戶網路銀行轉帳方式，轉帳15,209元至中信商銀帳號000000000000號帳戶。 ▲共遭騙15,209元 由乙○○持左列帳戶金融卡前往取款，之後將款項交付不詳2號車手，再由該人將款項交付黃瑞成。黃瑞成再付馮叡彣、萬雯萱。馮叡彣、萬雯萱再交付李別問。 110年7月7日19時58分 彰化縣溪湖鎮第一銀行ATM 8,000元 1.午○○警詢筆錄(110偵9021卷十第211至221頁) 2.內政部警政署反詐騙諮詢專線紀錄表(同上卷第225頁) 3.午○○提供網路轉帳明細(同上卷第227頁) 4.詐欺車手提領贓款畫面(110他1982卷第99頁照片編號21、22) 黃瑞成犯三人以上共同詐欺取財罪，累犯，處有期徒刑壹年貳月。      110年7月7日20時0分 彰化縣溪湖鎮彰化十信ATM 7,000元    5 巳○○ 詐騙集團於110年7月7日21時30分，撥打巳○○之行動電話，佯稱之前訂房時因作業錯誤，需依指示操作以辦理更正云云，致巳○○信以為真，遂依指示匯款至指定之右列帳戶。 分別於110年7月7日22時17分、22時22分，以富邦銀行帳號000000000000號帳戶網路銀行轉帳方式，先後轉帳49,985元、29,985元至中華郵政帳號00000000000000號帳戶。 ▲共遭騙79,970元 由王信凱持左列帳戶金融卡前往取款，之後將款項交付不詳2號車手，再由該人將款項交付黃瑞成。黃瑞成再付馮叡彣、萬雯萱。馮叡彣、萬雯萱再交付李別問。 110年7月7日22時19分、 22時20分、 22時21分 彰化縣溪湖鎮第一銀行ATM 2萬元 2萬元 1萬元  1.巳○○警詢筆錄(110偵9021卷十第121至125頁) 2.內政部反詐騙諮詢專線紀錄表(同上卷第129至133頁) 3.金融機構聯防機制通報單(同上卷第163頁) 4.巳○○提供自動櫃員機交易明細表(同上卷第171至183頁) 5.詐欺車手提領贓款畫面(110他1982卷第102頁照片編號28) 黃瑞成犯三人以上共同詐欺取財罪，累犯，處有期徒刑壹年參月。      110年7月7日22時32分、 22時36分、 22時37分 彰化縣溪湖鎮臺中銀行ATM 2萬元 2萬元 1萬元   詐欺車手提領贓款畫面(110他1982卷第103頁照片編號29)  6 寅○○ 詐騙集團於110年7月7日22時15分，撥打寅○○之行動電話，佯稱之前訂房時因公司被駭資料外洩，需依指示操作以辦理更正云云，致寅○○信以為真，遂依指示匯款至指定之右列帳戶。 於110年7月7日22時42分，以中信商銀帳號000000000000號帳戶網路銀行轉帳方式，轉帳49,987元至中華郵政帳號00000000000000號帳戶。 ▲共遭騙49,987元 由王信凱持左列帳戶金融卡前往取款，之後將款項交付不詳2號車手，再由該人將款項交付黃瑞成。黃瑞成再付馮叡彣、萬雯萱。馮叡彣、萬雯萱再交付李別問。 110年7月7日22時45分、 22時46分、 22時47分 彰化縣溪湖鎮華南銀行ATM 2萬元 2萬元 1萬元   1.告訴人寅○○警詢筆錄(110偵9021卷十第103至105頁) 2.內政部警政署反詐騙諮詢專線紀錄表(同上卷第107至108頁) 3.寅○○提供網路轉帳交易明細(同上第115頁) 4.寅○○提供詐騙集團通話紀錄(同上卷第116頁) 5.詐欺車手提領贓款畫面(110他1982卷第103頁照片編號30) 黃瑞成犯三人以上共同詐欺取財罪，累犯，處有期徒刑壹年貳月。 
附表三：（110年7月11日車手溪湖鎮提領；金額：新臺幣）
編號 告訴人 詐騙方式 匯款時間、地點、匯入人頭帳戶 提領車手 提領時間 提領地點 提領金額 證據出處   主文 (罪名、宣告刑) 1 丙○○ 詐騙集團於110年7月11日14時28分，撥打丙○○之行動電話，佯稱之前購物時因作業錯誤，需依指示操作以辦理更正云云，致丙○○信以為真，遂依指示匯款至指定之右列帳戶。 分別於110年7月11日15時08分、15時11分，以合作金庫銀行帳號000000000000000號帳戶網路銀行轉帳方式，先後轉帳49,987元、31,099元至華南銀行帳號000000000000號帳戶；另於110年7月11日15時24分，以中信商銀帳號000000000000號帳戶網路銀行轉帳方式，轉帳14,998元至華南銀行帳號000000000000號帳戶。 ▲共遭騙96,084元 由王信凱持左列帳戶金融卡前往取款，之後將款項交付陳弘明，再由該人將款項交付黃瑞成。黃瑞成再付馮叡彣、萬雯萱。馮叡彣、萬雯萱再交付李別問。 110年7月11日15時11分、 15時12分、 15時13分、 15時14分 彰化縣溪湖鎮合作金庫銀行ATM 2萬元 2萬元 2萬元 2萬元  1.告訴人丙○○警詢筆錄(110偵9021卷十第247頁) 2.內政部警政署反詐騙諮詢專線紀錄表(同上卷第249頁) 3.丙○○提供網路轉帳交易明細(同上卷第255頁) 4.詐欺車手提領贓款畫面(10他1982卷第108頁照片編號39) 黃瑞成犯三人以上共同詐欺取財罪，累犯，處有期徒刑壹年貳月。      110年7月11日15時28分 彰化縣溪湖鎮第一銀行ATM 16,000元     2 申○○ 詐騙集團於110年7月11日16時許，撥打申○○之行動電話，佯稱之前購物時因作業錯誤，需依指示操作以辦理更正云云，致申○○信以為真，遂依指示匯款至指定之右列帳戶。 於110年7月11日16時36分，以中華郵政帳號00000000000000號帳戶轉存簿方式，轉帳29,985元至中華郵政帳號00000000000000號帳戶；另於110年7月11日16時45分，以ATM現金存入方式，存入3萬元至中華郵政帳號00000000000000號帳戶 ▲共遭騙59,985元 由王信凱持左列帳戶金融卡前往取款，之後將款項交付陳弘明，再由該人將款項交付黃瑞成。黃瑞成再付馮叡彣、萬雯萱。馮叡彣、萬雯萱再交付李別問。 110年7月11日16時40分、 16時40分 彰化縣溪湖鎮第一銀行ATM 2萬元 15,000元    　 1.告訴人申○○警詢筆錄(110偵9021卷十第69至71頁) 2.內政部警政署反詐騙諮詢專線紀錄表(同上卷第75至76頁) 3.申○○提出自動櫃員機交易明細(同上卷第89頁) 4.詐欺車手提領畫面(110他1982號卷第106頁照片編號36) 黃瑞成犯三人以上共同詐欺取財罪，累犯，處有期徒刑壹年貳月。      110年7月11日16時49分、 16時49分 彰化縣溪湖鎮彰化銀行ATM 2萬元 1萬元  1.詐欺車手提領畫面(110他1982號卷第106頁照片編號37)  3 甲○○ 詐騙集團於110年7月11日某時，撥打甲○○之行動電話，佯稱之前購物時因作業錯誤，需依指示操作以辦理更正云云，致甲○○信以為真，遂依指示匯款至指定之右列帳戶。 於110年7月11日17時34分，以玉山銀行帳號0000000000000號帳戶網路銀行轉帳方式，轉帳59,800元至中華郵政帳號00000000000000號帳戶。 ▲共遭騙59,800元  由王信凱持左列帳戶金融卡前往取款，之後將款項交付陳弘明，再由該人將款項交付黃瑞成。黃瑞成再付馮叡彣、萬雯萱。馮叡彣、萬雯萱再交付李別問。 110年7月11日17時48分、 17時49分、 17時50分、 17時53分 彰化縣溪湖鎮合作金庫銀行ATM 2萬元 2萬元 19,000元  g1.告訴人甲○○警詢筆錄(110偵9021卷十第41至43頁) 2.內政部警政署反詐騙諮詢專線紀錄表(同上卷第55頁) 3.甲○○提供存款交易明細(同上卷第47至52頁) 4.詐欺車手提領贓款畫面(110他1982號卷第107頁照片編號38) 黃瑞成犯三人以上共同詐欺取財罪，累犯，處有期徒刑壹年貳月。 4 黃○○ 詐騙集團於110年7月11日16、17時許，撥打黃○○之行動電話，佯稱之前購物時因作業錯誤，需依指示操作以辦理更正云云，致黃○○信以為真，遂依指示匯款至指定之右列帳戶。 於110年7月11日16時8分，以合作金庫銀行帳號0000000000000號帳戶網路銀行轉帳方式，轉帳49,989元至新光銀行帳號0000000000000號帳戶。  由王信凱持左列帳戶金融卡前往取款，之後將款項交付陳弘明，再由該人將款項交付黃瑞成。黃瑞成再付馮叡彣、萬雯萱。馮叡彣、萬雯萱再交付李別問。 110年7月11日16時11分、 16時12分、 16時13分 彰化縣溪湖鎮第一銀行ATM 2萬元 2萬元 1萬元  1.告訴人黃○○警詢筆錄(110偵9021卷十第319至322頁)  黃瑞成犯三人以上共同詐欺取財罪，累犯，處有期徒刑壹年貳月。 5 酉○○ 詐騙集團於110年7月11日17時13分，撥打酉○○之行動電話，佯稱之前購物時因作業錯誤，需依指示操作以辦理更正云云，致酉○○信以為真，遂依指示匯款至指定之右列帳戶。 分別於110年7月11日17時42分，在高雄市左營區華夏路統一超商ATM，以現金存款方式，將29,985元存至中華郵政帳戶帳號00000000000000號帳戶。 ▲共遭騙29,985元 由子○○持左列帳戶金融卡前往取款，之後將款項交付不詳2號車手，再由該人將款項交付黃瑞成。黃瑞成再付馮叡彣、萬雯萱。馮叡彣、萬雯萱再交付李別問。 110年7月11日17時51分、 17時52分 彰化縣溪湖鎮彰化十信ATM 2萬元 1萬元   1.告訴人酉○○警詢筆錄(110偵9021卷十第295頁) 2.詐欺車手提領贓款畫面(同上卷第337頁照片編號4)  黃瑞成犯三人以上共同詐欺取財罪，累犯，處有期徒刑壹年貳月。 6 庚○○ 詐騙集團於110年7月11日18時許，撥打庚○○之行動電話，佯稱之前購物時因作業錯誤，需依指示操作以辦理更正云云，致庚○○信以為真，遂依指示匯款至指定之右列帳戶。 分別於110年7月11日18時28分，以富邦銀行帳號000000000000號帳戶網路銀行轉帳方式，轉帳36,989元至中華郵政帳戶帳號00000000000000號帳戶；又於110年7月11日18時58分，以至ATM轉帳方式，自中華郵政帳號00000000000000號帳戶轉帳23,456元至中華郵政帳戶帳號00000000000000號帳戶。  由子○○持左列帳戶金融卡前往取款，之後將款項交付不詳2號車手，再由該人將款項交付黃瑞成。黃瑞成再付馮叡彣、萬雯萱。馮叡彣、萬雯萱再交付李別問。 110年7月11日18時41分、 18時42分、 18時49分 彰化縣溪湖鎮湖西郵局ATM 2萬元 17,000元 6萬元 1.告訴人庚○○警詢筆錄(110偵9021卷十第279至281頁) 2.詐欺車手提領贓款畫面(同上卷第339頁照片編號5、6)  黃瑞成犯三人以上共同詐欺取財罪，累犯，處有期徒刑壹年參月。     由子○○持左列帳戶金融卡前往取款，之後將款項交付不詳2號車手，再由該人將款項交付黃瑞成。黃瑞成再付馮叡彣、萬雯萱。馮叡彣、萬雯萱再交付李別問。 110年7月11日19時15分、 19時16分 彰化縣溪湖鎮臺中銀行ATM 2萬元 3,000元   1.詐欺車手提領贓款畫面(同上卷第341頁照片編號7、8)  7 Ｆ○○ ︵ 起訴書誤載為謝佩苓 ︶ 詐騙集團於110年7月11日17時59分，撥打謝佩苓之行動電話，佯稱之前購物時因作業錯誤，需依指示操作以辦理更正云云，致謝佩苓信以為真，遂依指示匯款至指定之右列帳戶。 分別於110年7月11日18時56分、18時59分，在高雄市○○區○○○路000號之合作金庫ATM，先後以合作金庫銀行帳號0000000000000號帳戶、中華郵政帳號00000000000000號等帳戶，各自轉帳4,985元、6,123元至中華郵政帳號00000000000000號帳戶。 ▲共遭騙11,108元 由王信凱持左列帳戶金融卡前往取款，之後將款項交付陳弘明，再由該人將款項交付黃瑞成。黃瑞成再付馮叡彣、萬雯萱。馮叡彣、萬雯萱再交付李別問。 110年7月11日19時02分 彰化縣溪湖鎮合作金庫銀行ATM 11,000元  　　 1.告訴人Ｆ○○警詢筆錄(110偵9021卷十第9至11頁) 2.內政部警政署反詐騙諮詢專線紀錄表(同上卷第17至18頁) 3.自動櫃員機交易明細表(同上卷第33頁) 黃瑞成犯三人以上共同詐欺取財罪，累犯，處有期徒刑壹年貳月。 8 Ｅ○○ 詐騙集團於110年7月11日某時，撥打Ｅ○○之行動電話，佯稱之前購物時因作業錯誤，需依指示操作以辦理更正云云，致Ｅ○○信以為真，遂依指示匯款至指定之右列帳戶。 於110年7月11日19時01分，以玉山銀行帳號0000000000000號帳戶網路銀行轉帳方式，轉帳98,840元至中信商銀帳號000000000000號帳戶。  由王信凱持左列帳戶金融卡前往取款，之後將款項交付陳弘明，再由該人將款項交付黃瑞成。黃瑞成再付馮叡彣、萬雯萱。馮叡彣、萬雯萱再交付李別問。 110年7月11日19時6分、 19時7分、 19時8分、 19時9分、 19時10分 彰化縣溪湖鎮合作金庫銀行ATM 2萬元、 2萬元、 2萬元、 2萬元、 19,000元   1.告訴人Ｅ○○警詢筆錄(110偵9021卷十第323頁) 2.Ｅ○○提供網路轉帳交易明細(同上卷第325頁) 3.詐欺車手提領贓款畫面(110他1982卷第109頁照片編號42) 黃瑞成犯三人以上共同詐欺取財罪，累犯，處有期徒刑壹年貳月。 9 辛○○ ︵「 起訴書誤載 杞哲偉 ︶ 詐騙集團於110年7月11日19時36分，撥打杞哲偉之行動電話，佯稱之前購物時因作業錯誤，需依指示操作以辦理更正云云，致杞哲偉信以為真，遂依指示匯款至指定之右列帳戶。 分別於110年7月11日20時25分、20時31分，以中信商銀帳號000000000000號帳戶網路銀行轉帳方式，先後轉帳49,985元、99,123元至中華郵政帳戶帳號00000000000000號帳戶。  由子○○持左列帳戶金融卡前往取款，之後將款項交付不詳2號車手，再由該人將款項交付黃瑞成。黃瑞成再付馮叡彣、萬雯萱。馮叡彣、萬雯萱再交付李別問。 110年7月11日20時36分、 20時37分、 20時38分、 20時39分、 20時42分、 20時43分 彰化縣溪湖鎮全聯超市與全家超商之國泰世華銀行ATM 2萬元 2萬元 2萬元 2萬元 2萬元 2萬元  　 1.告訴人杞哲偉警詢筆錄(1110偵9021卷十第263至265頁) 2.內政部警政署反詐騙諮詢專線紀錄表(同上卷第269至270頁) 3.自動櫃員機交易明細(同上卷第276頁) 4.詐欺車手提領贓款之畫面(同上卷第343頁照片編號9至12) 黃瑞成犯三人以上共同詐欺取財罪，累犯，處有期徒刑壹年參月。      110年7月11日20時49分 彰化縣溪湖鎮統一超商新安可門市ATM 2萬元  1.詐欺車手提領贓款畫面(110偵9021卷十第347頁照片編號13)       110年7月11日21時15分 彰化縣溪湖鎮臺中銀行ATM 9,000元  1.詐欺車手提領贓款畫面(110偵9021卷十第347頁照片編號14)  
附表四：（110年7月27日溪湖鎮提領；金額：新臺幣）
編號 告訴人 詐騙方式 匯款時間、地點、匯入人頭帳戶 提領車手 提領時間 提領地點 提領金額 證據出處   主  文 (罪名、宣告刑) 1 Ｇ○○ 詐騙集團於110年7月27日21時許，撥打Ｇ○○之行動電話，佯稱之前購物時因作業錯誤，需依指示操作以辦理更正云云，致Ｇ○○信以為真，遂依指示匯款至指定之右列帳戶。 分別於110年7月27日21時52分、22時0分，先後以台新銀行帳號00000000000000號帳戶、國泰世華銀行帳號0000000000000號等帳戶之網路銀行轉帳方式，各自轉帳49,989元、24,985元至中信商銀帳號0000000000000號帳戶。 ▲共遭騙74,974元 由Ｈ○○持左列帳戶金融卡前往取款自行前往取款，再將之交付玄○○、Ｃ○○後，由玄○○、Ｃ○○交付黃瑞成收取。黃瑞成再付馮叡彣、萬雯萱。馮叡彣、萬雯萱再交付李別問。 110年7月27日21時59分 中華郵政溪湖湖西郵局ATM 2萬元 1.告訴人Ｇ○○警詢筆錄(110偵11240卷第45至48頁) 2.Ｇ○○提供匯款紀錄、通話紀錄翻拍照片(同上卷第49頁) 3.帳號0000000000000號自動交易查詢(同上卷第14頁) 4.詐欺車手提領贓款畫面(同上卷第44頁照片邊 號11) 黃瑞成犯三人以上共同詐欺取財罪，累犯，處有期徒刑壹年貳月。       110年7月27日22時6分 統一超商新安可門市ATM 55,000元   1.詐欺車手提領贓款畫面(同上卷第39頁照片邊 號2)  2 地○○ 詐騙集團於110年7月27日17時許，撥打地○○之行動電話，佯稱之前捐款時因作業錯誤，需依指示操作以辦理更正云云，致地○○信以為真，遂依指示匯款至指定之右列帳戶。 分別於110年7月27日22時5分，在臺南市中西區永福路2段台新銀行ATM，存入現金29,985元至中信商銀帳號0000000000000號帳戶；又於110年7月27日22時7分，在臺南市中西區永福路2段台新銀行ATM，存入現金3萬元至中華郵政帳號00000000000000號帳戶；另於110年7月27日22時18分，在臺南市中西區民生路1段中信商銀ATM，存入現金16,000元至中信商銀帳號0000000000000號帳戶。  由Ｈ○○持左列中信商銀帳戶金融卡前往取款自行前往取款，再將之交付玄○○、Ｃ○○後，由玄○○、Ｃ○○交付黃瑞成收取。黃瑞成再付馮叡彣、萬雯萱。馮叡彣、萬雯萱再交付李別問。 110年7月27日22時8分 統一超商新安可門市ATM  29,000元 1.告訴人地○○警詢筆錄(110偵11240卷第55至57頁) 2.內政部警政署反詐騙諮詢專線紀錄表(同上卷第86至87頁) 3.詐欺車手提領贓款畫面(同上卷第40頁照片編號4) 黃瑞成犯三人以上共同詐欺取財罪，累犯，處有期徒刑壹年參月。      由Ｈ○○持左列中華郵政帳戶金融卡前往取款自行前往取款，再將之交付玄○○、Ｃ○○後，由玄○○、Ｃ○○交付黃瑞成收取。黃瑞成再付馮叡彣、萬雯萱。馮叡彣、萬雯萱再交付李別問。 110年7月27日22時18分 中華郵政溪湖湖西郵局ATM 6萬元 1.詐欺車手提領贓款畫面(同上卷第42頁照片編號7)      由Ｈ○○持左列中信商銀帳戶金融卡前往取款自行前往取款，再將之交付玄○○、Ｃ○○後，由玄○○、Ｃ○○交付黃瑞成收取。黃瑞成再付馮叡彣、萬雯萱。馮叡彣、萬雯萱再交付李別問。 110年7月27日22時23分 中華郵政溪湖湖西郵局ATM 16,000元   1.詐欺車手提領贓款畫面(同上卷第44頁照片編號11)  3 辰○○ 詐騙集團於110年7月27日21時許，撥打辰○○之行動電話，佯稱之前捐款時因作業錯誤，需依指示操作以辦理更正云云，致辰○○信以為真，遂依指示匯款至指定之右列帳戶。 分別於110年7月27日22時1分、22時2分，以中信商銀帳號000000000000號帳戶網路銀行轉帳方式，先後轉帳49,987元、49,987元至中華郵政帳號00000000000000號帳戶。  由Ｈ○○持左列中華郵政帳戶金融卡前往取款自行前往取款，再將之交付玄○○、Ｃ○○後，由玄○○、Ｃ○○交付黃瑞成收取。黃瑞成再付馮叡彣、萬雯萱。馮叡彣、萬雯萱再交付李別問。 110年7月27日22時18分 中華郵政溪湖湖西郵局ATM 6萬元 1.告訴人辰○○警詢筆錄(110偵11240卷第69至71頁) 2.內政部警政署反詐騙諮詢專線紀錄表(同上卷第98頁) 3.姚茹會提供手機轉帳交易明細(同上卷第73頁) 4.詐欺車手提領贓款畫面(同上卷第42頁照片編號7) 黃瑞成犯三人以上共同詐欺取財罪，累犯，處有期徒刑壹年參月。       110年7月27日22時20分 中華郵政溪湖湖西郵局ATM 6萬元 1.詐欺車手提領贓款畫面(同上卷第43頁照片編號9)       110年7月27日22時21分 中華郵政溪湖湖西郵局ATM 9,000元   1.詐欺車手提領贓款畫面(同上卷第43頁照片編號10)  
附表五：（110年7月30日車手田中鎮提領；金額：新臺幣）
編號 告訴人 詐騙方式 匯款時間、地點、匯入人頭帳戶 提領車手 提領時間 提領地點 提領金額 證據出處    主  文 (罪名、宣告刑) 1 戌○○ 詐騙集團於110年7月30日16時34分，撥打戌○○之行動電話，佯稱之前購物時因作業錯誤，需依指示操作以辦理更正云云，致戌○○信以為真，遂依指示匯款至指定之右列帳戶。 分別於110年7月30日17時15分、17時22分，以中信商銀帳號000000000000號帳戶網路銀行轉帳方式，先後轉帳49,912元、11,469元至簡佳琳合作金庫銀行帳號000000000000號帳戶。 ▲共遭騙61,381元  由玄○○持左列帳戶金融卡前往取款，之後將款項交付Ｃ○○，再由Ｃ○○將款項丟包在指定地點由黃瑞成收取。黃瑞成再付馮叡彣、萬雯萱。馮叡彣、萬雯萱再交付李別問。 110年7月30日17時19分、 17時20分、 17時21分 彰化縣田中鎮統一超商內安門市ATM 2萬元 2萬元 1萬元  1.告訴人戌○○警詢筆錄(110偵9021卷七第133至137頁) 2.戌○○提供網路匯款明細(同上卷第141頁) 3.110年7月30日人頭帳戶提款明細(同上卷第153頁) 4.詐欺車手提領贓款畫面(110偵9021卷七第221至222頁照片編號5、6、7) 黃瑞成犯三人以上共同詐欺取財罪，累犯，處有期徒刑壹年貳月。       110年7月30日17時35分 彰化縣田中鎮臺中銀行ATM 11,000元   1.110年7月30日人頭帳戶提款明細(同上卷第153頁)  2 丑○○ 詐騙集團於110年7月30日16時57分，撥打丑○○之行動電話，佯稱之前購物時因作業錯誤，需依指示操作以辦理更正云云，致丑○○信以為真，遂依指示匯款至指定之右列帳戶。 先於110年7月30日17時30分，以玉山銀行帳號0000000000000號帳戶網路銀行轉帳方式，轉帳49,123元至劉婉君彰化銀行帳號00000000000000號帳戶；另於同日17時33分、17時34分、17時35分，以永豐銀行帳號00000000000000號帳戶網路銀行轉帳方式，先後轉帳9,999元、9,999元、9,999元至劉婉君彰化銀行帳號00000000000000號帳戶。  由玄○○持左列帳戶金融卡前往取款，之後將款項交付Ｃ○○，再由Ｃ○○將款項丟包在指定地點由黃瑞成收取。黃瑞成再付馮叡彣、萬雯萱。馮叡彣、萬雯萱再交付李別問。 110年7月30日17時36分、 17時37分、 17時37分、 17時38分 彰化縣田中鎮臺中銀行ATM 2萬元 2萬元 2萬元 19,000元   1.告訴人丑○○警詢筆錄(110偵9021卷十第451至452頁) 2.劉婉君彰化銀行帳戶交易明細表(同上卷第401至402頁) 3.丑○○提供網路通訊軟體傑圖照片(同上卷第453至456頁) 黃瑞成犯三人以上共同詐欺取財罪，累犯，處有期徒刑壹年貳月。  3 天○○ ︵ 起 訴 書誤載為陳鉅中 ︶ 詐騙集團於110年7月30日17時49分前某時，撥打陳鉅中之行動電話，佯稱之前購物時因作業錯誤，需依指示操作以辦理更正云云，致陳鉅中信以為真，遂依指示匯款至指定之右列帳戶。 分別於110年7月30日17時49分、17時56分，以台新銀行帳號00000000000000號帳戶網路銀行轉帳方式，先後轉帳41039元、29989元至劉婉君彰化銀行帳號00000000000000號帳戶。 由癸○○持左列帳戶金融卡前往取款，並由Ｈ○○在現場把風，之後由Ｈ○○將款項交付Ｃ○○、玄○○，再由其等將款項丟包在指定地點由黃瑞成收取。黃瑞成再付馮叡彣、萬雯萱。馮叡彣、萬雯萱再交付李別問。 110年7月30日17時52分、 17時53分 彰化縣田中鎮臺中銀行ATM 2萬元 2萬元  1.告訴人天○○警詢筆錄(110偵9021卷十第441至443頁) 2.劉婉君彰化銀行帳戶交易明細表(同上卷第401至402頁) 3.天○○提出網路轉帳交易明細(同上卷第445至449頁 黃瑞成犯三人以上共同詐欺取財罪，累犯，處有期徒刑壹年貳月。       110年7月30日18時1分、 18時9分 彰化縣田中鎮田中郵局ATM 2萬元 11,000元   詐欺車手提領贓款畫面(110偵9021卷七第165頁照片編號1、2)  4 戊○○ 詐騙集團於110年7月30日19時10分前某時，撥打戊○○之行動電話，佯稱之前信用卡捐款時因作業錯誤，需依指示操作以辦理更正云云，致戊○○信以為真，遂依指示匯款至指定之右列帳戶。 於110年7月30日19時10分，新竹市○區○○○路0號之ATM，由兆豐銀行帳號00000000000號帳戶，轉帳29985元至陳勉宏中信商銀帳號000000000000號帳戶。 尚未提領    1.告訴人戊○○警詢筆錄(110偵9021卷十第463至467頁) 2.內政部警政署反詐騙諮詢專線紀錄表(同上卷第471頁) 3.陳勉宏中國信託銀行交易明細查詢(同上卷第408頁) 4.戊○○提供自動櫃員機交易明細(同上卷第468頁) 黃瑞成犯三人以上共同詐欺取財罪，累犯，處有期徒刑壹年貳月。  
附表六：
編號 被害人 詐騙方式 寄送時間 交貨便查詢代碼 包裹內涵之帳戶資料 取簿時間 取簿門市 證據出處   主文 (罪名、宣告刑) 1 Ｂ○○ 詐騙集團成員先在臉書社群網路刊登不實家庭代工廣告，並向前來應徵之Ｂ○○謊稱：要提供提款卡給公司云云，致Ｂ○○陷於錯誤，而依指示以統一超商交貨便方式，寄送內含右列帳戶之包裹。 110年5月4日15時18分 Z00000000000 新光銀行帳號0000000000000號帳戶之存摺、金融卡 110年5月6日11時20分許（黃瑞成） 統一超商安豐門市（彰化縣○○市○○路000號1樓） 1.被告黃瑞成警詢、偵查筆錄(偵10446卷第11至19、213至216頁) 2.被害人Ｂ○○警詢筆錄(同上卷第25至26頁) 3.內政部警政署反詐騙諮詢專線(同上卷第31至32頁) 4.Ｂ○○提供手機對話機錄翻拍照片(同上卷第33至45頁) 5.7-11貨態查詢   系統(同上卷   第47頁) 6.110年5月6日   統一超商安豐   門市領取包裹   監視器畫面   (同上卷第149   至157頁) 黃瑞成犯三人以上以網際網路對公眾散布而共同詐欺取財罪，累犯，處有期徒刑壹年壹月。  2 丁○○ 詐騙集團成員先在臉書社群網路刊登不實家庭代工廣告，並向前來應徵之丁○○謊稱：要提供帳戶給人註冊代作帳云云，致丁○○陷於錯誤，而依指示以統一超商交貨便方式，寄送內含右列帳戶之包裹。 110年5月4日13時45分 Z00000000000000 國泰世華銀行帳號000000000000號帳戶之存摺、金融卡 110年5月6日11時49分許（黃瑞成） 統一超商彰工門市（彰化縣○○市○○路00號1樓） 1.被告黃瑞成警詢、偵查筆錄(偵10446卷第11至19、213至216頁) 2.被害人丁○○警詢筆錄(同上卷第31至33頁) 3.內政部警政署反詐騙諮詢專線紀錄表(同上卷第59至60頁) 4.丁○○提供手機對話翻拍照片(同上卷第61至91頁) 5.7-11貨態查詢   系統(同上卷   第95頁) 6.110年5月6日   統一超商彰工   門市領取包裹   監視器畫面   (同上卷第159    至165頁) 黃瑞成犯三人以上以網際網路對公眾散布而共同詐欺取財罪，累犯，處有期徒刑壹年壹月。 3 Ｄ○ 詐騙集團成員先在臉書社群網路刊登不實徵才代工廣告，並向前來應徵之Ｄ○謊稱：應寄出提款卡做為購買及申請補貼使用云云，致Ｄ○陷於錯誤，而依指示以統一超商交貨便方式，寄送內含右列帳戶之包裹。 110年5月4日21時25分 Z00000000000 臺北富邦銀行帳號00000000000000號帳戶及中信商銀帳號000000000000號等帳戶之金融卡 110年5月6日12時44分許（黃瑞成） 統一超商彰南門市（彰化縣○○市○○路0段○000號） 1.被告黃瑞成警詢、偵查筆錄(偵10446卷第11至19、213至216頁) 2.被害人Ｄ○警詢筆錄(同上卷第101至102頁) 3.Ｄ○提供手機截圖照片(同上卷第103頁) 4.內政部警政署反詐騙諮詢專 縣紀錄表(同上卷第107至108頁) 5.7-11貨態查詢   系統(同上卷   第119頁) 6.110年5月6日   統一超商彰南   門市領取包裹   監視器畫面   (同上卷第169    至175頁) 黃瑞成犯三人以上以網際網路對公眾散布而共同詐欺取財罪，累犯，處有期徒刑壹年壹月。 4 己○○ 詐騙集團成員先在臉書社群網路刊登不實兼職廣告，並向前來應徵之己○○謊稱：提供帳戶供合作體育競猜可發放固定薪水云云，致己○○陷於錯誤，而依指示以統一超商交貨便方式，寄送內含右列帳戶之包裹。 110年4月29日12時41分 Z0000000000000 大眾銀行帳號000000000000號帳戶及渣打銀行帳號00000000000號等帳戶之存摺、金融卡 110年5月2日19時49分（由黃瑞成駕車搭載宇○○至左述處所，再由宇○○前去領取） 統一超商和鎮門市（彰化縣○○鎮○○路000號） 1.被告宇○○警詢、偵查筆錄(偵12891卷第19至22、119至121頁) 2.被告黃瑞成警詢、偵查筆錄(同上卷第9至12、13至17頁) 3.被害人己○○警詢筆錄(同上卷第31至32頁) 4.己○○提供通訊軟體對話紀錄截圖照片(同上卷第35至41頁) 5.7-11貨態查詢   系統(同上卷   第47頁) 6.110年5月2日   取簿車手搭乘   6096-C2號自   用小客車前往   7-11和鎮門市   領取包裹畫面   (同上卷第51   至59頁) 黃瑞成犯三人以上以網際網路對公眾散布而共同詐欺取財罪，累犯，處有期徒刑壹年壹月。 5 壬○○ 詐騙集團成員先在臉書社群網路刊登不實兼職廣告，並向前來應徵之壬○○謊稱：登記資料可獲得補助金，但應提供提款卡云云，致壬○○陷於錯誤，而依指示以統一超商交貨便方式，寄送內含右列帳戶之包裹。 110年5月2日17時45分 Z00000000000 中華郵政帳號00000000000000號帳戶之金融卡 110年5月4日12時24分（黃瑞成） 統一超商福山門市（彰化縣○○市○○路0段000號） 1.被告黃瑞成警詢、偵查筆錄(偵11365卷第9至15、81至84頁) 2.被害人壬○○警詢筆錄(同上卷第21至23頁) 3.內政部警政署反詐騙諮詢專線紀錄表(同上卷第29至30頁) 4.壬○○提供手機對話截圖照片(同上卷第31至32頁) 5.7-11貨態查詢   系統(同上卷   第33頁) 6.110年5月4日   取簿車手至統   一超商福山門   市領取包裹之   畫面(同上卷   第43至47頁) 黃瑞成犯三人以上以網際網路對公眾散布而共同詐欺取財罪，累犯，處有期徒刑壹年壹月。 
附表七：扣案物
編號 物 品 名 稱 及 數 量 數量 所有人/持用人 備註 1 黑色包包 1個 黃瑞成 與本案犯行無關 2 薪資袋 2個 黃瑞成  3 IPHONE 8白色手機(含SIM卡1張) 1支 黃瑞成 用以本案犯行聯絡所用之物 4 IPHONE手機(含SIM卡1張) 1支 Ｈ○○  5 國泰世華提款卡(卡號：0000000000000000號) 1張 Ｈ○○ 與本案犯行無關 6 台灣企銀提款卡(卡號：00000000000號) 1張 Ｈ○○  7 合作金庫提款卡(卡號：0000000000000號) 1張 Ｈ○○  8 玉山銀行提款卡(卡號：00000000000號) 1張 Ｈ○○  9 薪資袋(條碼：0000000000000) 3個 Ｈ○○  10 非制式手槍(仿BERETTA廠手槍)(槍枝管制編號：0000000000號)(含彈匣1個) 1支 Ｈ○○ 詳如附表八所示 11 改造手槍(仿BERETTA廠M9型槍)(槍枝管制編號：0000000000號)(含彈匣1個) 1支 Ｈ○○  12 非制式子彈 15顆 Ｈ○○  13 操作槍子彈 40顆 Ｈ○○  14 ASUS廠牌筆記型電腦(含充電器1組) 1台 Ｃ○○ 與本案犯行無關 15 無線滑鼠 1個 Ｃ○○  16 讀卡機 1台 Ｃ○○  17 IPHONE白色手機(含SIM卡1張) 1支 Ｃ○○ 用以本案犯行聯絡所用之物 18 ROG黑色手機(含SIM卡1張) 1支 Ｃ○○  19 IPHONE 6白色手機(含SIM卡1張) 1支 Ｃ○○  20 IPHONE XS MAX黑色手機(含SIM卡1張) 1支 Ｃ○○  21 薪資袋 1個 Ｃ○○ 與本案犯行無關 22 毒品咖啡包(總毛重3.19克) 1包 Ｃ○○  23 毒品咖啡包(總毛重3.10克) 1包 Ｃ○○  24 毒品咖啡包(總毛重3.87克) 1包 Ｃ○○  25 毒品咖啡包(總毛重3.55克) 1包 Ｃ○○  26 毒品咖啡包(總毛重3.36克) 1包 Ｃ○○  27 毒品咖啡包(總毛重3.27克) 1包 Ｃ○○  28 毒品咖啡包(總毛重3.69克) 1包 Ｃ○○  29 毒品咖啡包(總毛重3.54克) 1包 Ｃ○○  30 毒品咖啡包(總毛重3.06克) 1包 Ｃ○○  31 毒品咖啡包(總毛重3.39克) 1包 Ｃ○○